【裁判字號】    99,訴緝,34
【裁判日期】    990604
【裁判案由】    違反毒品危害防制條例
【裁判全文】
臺灣彰化地方法院刑事判決              99年度訴緝字第34號
公  訴  人  臺灣彰化地方法院檢察署檢察官
被      告  甲○○
上列被告因違反毒品危害防制條例案件，經檢察官提起公訴（98
年度毒偵字第2146號），本院裁定以簡式審判程序審理，判決如
下：
    主    文
甲○○施用第一級毒品，累犯，處有期徒刑拾月。
    犯  罪  事  實
一、甲○○前因施用毒品案件，經觀察、勒戒後，認有繼續施用
    毒品之傾向，由本院裁定送戒治處所施以強制戒治後，於民
    國88年4月2日停止戒治付保護管束，嗣撤銷停止戒治續行強
    制戒治，於89年4月28日執行完畢釋放，並由臺灣彰化地方
    法院檢察署檢察官以89年度戒毒偵字第577、578號為不起訴
    處分確定。另因施用第一、二級毒品案件（施用犯罪時間自
    94年3月初某日起，至94年5月17日止），由臺灣彰化地方法
    院檢察署檢察官以94年度毒偵字第2399號提起公訴，並由本
    院以94年度訴字第1102號判處有期徒刑8月、4月，定應執行
    刑為有期徒刑11月確定。再因違反妨害兵役條例案件，由臺
    灣雲林地方法院檢察署檢察官以95年度偵字第115號聲請簡
    易判決處刑，經臺灣雲林地方法院以95年度簡字第206號判
    處有期徒刑2月確定，並與前開案件接續執行，業於95年9
    月4日縮刑期滿執行完畢。再因施用第一級毒品案件，由臺
    灣彰化地方法院檢察署檢察官以96年度毒偵字第1193號提起
    公訴，並由本院以96年度訴字第675號判處有期徒刑8月（嗣
    經減刑為4月）確定，甫於97年3月12日縮短刑期執行完畢。
    詎仍不知警惕，另基於施用第一級毒品海洛因之犯意，於98
    年8月26日某時，在其位於彰化縣員林鎮○○里○○路650號
    之住處內，以將海洛因摻入香菸內點燃吸食煙霧之方式，施
    用第一級毒品海洛因一次。嗣為警於98年8月27日上午9時30
    分許，持搜索票至其位於彰化縣員林鎮○○里○○路650號
    之住所查獲，經採集其尿液送驗結果，嗎啡呈陽性反應而悉
    上情。
二、案經彰化縣警察局員林分局報請臺灣彰化地方法院檢察署檢
    察官偵查起訴。
    理    由
一、本件被告甲○○所犯係死刑、無期徒刑、最輕本刑為三年以
    上有期徒刑或高等法院管轄第一審案件以外之罪，並於本院
    行準備程序時就被訴事實為有罪之陳述，本院合議庭依前揭
    規定，經評議結果，裁定改由受命法官獨任行簡式審判程序
    ，先予敘明。
二、上揭犯罪事實，業據被告甲○○於本院行準備程序、審理程
    序時均坦承不諱，且其於98年8月27日為警查獲時所採取之
    尿液，經送鑑驗結果，確呈嗎啡陽性反應，此有彰化縣警察
    局員林分局委託檢驗尿液代號與真實姓名對照單，及詮昕科
    技股份有限公司98年9月8日濫用藥物尿液檢驗報告各一紙附
    卷可稽，足認被告之自白應與事實相符，洵堪採信。
三、按修正毒品危害防制條例就施用毒品者，僅於「初犯」及「
    五年後再犯」二種情形，有其追訴條件之限制，即須於初犯
    經觀察、勒戒或強制戒治釋放後，五年內均無施用毒品之行
    為，始能認其前所實施之觀察、勒戒或強制戒治已足遮斷毒
    癮，而得於五年後再犯時，再予適用初犯之規定，重行觀察
    、勒戒等程序；倘五年內已經再犯，被依法追訴處罰，縱其
    第三次（或第三次以上）施用毒品之時間在初犯釋放五年以
    後，即與「五年後再犯」之情形有別，且因已於「五年內再
    犯」，顯見其再犯率甚高，原實施觀察、勒戒或強制戒治，
    已無法收其實效，而無五年戒斷期之存在，自無再經觀察、
    勒戒及強制戒治之必要，應由檢察官逕行起訴，最高法院95
    年度台非字第59號判決、95年度台非字第65號判決及95年度
    第7次刑事庭會議決定足供參照。本件被告曾因施用毒品案
    件，經觀察、勒戒後，認有繼續施用毒品之傾向，由本院裁
    定送戒治處所施以強制戒治後，於88年4月2日停止戒治付保
    護管束，嗣撤銷停止戒治續行強制戒治，於89年4月28日執
    行完畢釋放，並由臺灣彰化地方法院檢察署檢察官以89年度
    戒毒偵字第577、578號為不起訴處分確定。另因施用第一、
    二級毒品案件（自94年3月初某日起，至94年5月17日止施用
    ），由臺灣彰化地方法院檢察署檢察官以94年度毒偵字第
    2399號提起公訴，並由本院以94年度訴字第1102號判處有期
    徒刑8月、4月，定應執行刑為有期徒刑11月確定。再因施用
    第一級毒品案件，由臺灣彰化地方法院檢察署檢察官以96年
    度毒偵字第1193號提起公訴，並由本院以96年度訴字第675
    號判處有期徒刑8月（嗣經減刑為4月）確定，甫於97年3月
    12日縮短刑期執行完畢，此有臺灣彰化地方法院檢察署刑案
    資料查註紀錄表及臺灣高等法院被告前案紀錄表各一份附卷
    可稽；是被告本次施用毒品之犯行，即與觀察、勒戒或強制
    戒治執行完畢釋放後五年後再犯施用毒品罪之情形有別，應
    依法論科。
四、按海洛因係毒品危害防制條例所定之第一級毒品，不得非法
    施用。核被告所為，係犯毒品危害防制條例第10條第1項之
    施用第一級毒品罪。被告為施用毒品而持有第一級毒品，其
    持有之低度行為應為施用之高度行為所吸收，不另論罪。又
    被告前因施用第一級毒品案件，由臺灣彰化地方法院檢察署
    檢察官以96年度毒偵字第1193號提起公訴，並由本院以96年
    度訴字第675號判處有期徒刑8月（嗣經減刑為4月）確定，
    甫於97年3月12日縮短刑期執行完畢，有臺灣彰化地方法院
    檢察署刑案資料查註紀錄表及臺灣高等法院被告前案紀錄表
    各一份附卷可稽，被告於受有期徒刑之執行完畢後，五年內
    再故意犯有期徒刑以上之本罪，為累犯，應依刑法第47條第
    1項規定，加重其刑。爰審酌被告曾有施用毒品罪前科，仍
    再施用本件毒品，惟其對他人權益之侵害仍屬有限，於本院
    行準備程序與審理時均已坦承犯行，檢察官之具體求刑暨其
    施用之情節等一切情狀，量處如主文所示之刑。
據上論斷，應依刑事訴訟法第273條之1第1項、第299條第1項前
段，毒品危害防制條例第10條第1項，刑法第11條前段、第47條
第1項，判決如主文。
本案經檢察官林依成到庭執行職務
中    華    民    國    99    年    6     月    4     日
                  刑事第四庭     法  官     吳俊螢
以上正本證明與原本無異。
如不服本判決，應於收受判決後10日內向本院提出上訴書狀，並
應敘述具體理由；其未敘述上訴理由者，應於上訴期間屆滿後20
日內向本院補提理由書（均須按他造當事人之人數附繕本「切勿
逕送上級法院」）。
中    華    民    國    99    年    6     月    4     日
                                 書記官     林怡吟
附錄本案論罪科刑法條全文：
毒品危害防制條例第10條
施用第一級毒品者，處 6 月以上 5 年以下有期徒刑。
施用第二級毒品者，處 3 年以下有期徒刑。

司法院資訊處製作；財團法人民間司法改革基金會備份。
